臺灣高雄地方法院刑事判決　　　　　　　94年度訴字第1181號
公　訴　人　臺灣高雄地方法院檢察署檢察官
被　　　告　戊○○
指定辯護人　本院公設辯護人丙○○
上列被告因違反毒品危害防制條例案件，經檢察官提起公訴（94
年度偵字第4614號），本院判決如下：
    主  文
戊○○共同販賣第二級毒品，處有期徒刑肆年。扣案之第二級毒
品甲基安非他命貳包（合計驗前毛重肆公克、驗後毛重參點玖公
克）沒收銷燬。未扣案之行動電話壹支（搭配門號0000000000號
）沒收，如全部或一部不能沒收時，追徵其價額。
    事  實
一、戊○○明知甲基安非他命係毒品危害防制條例所規範之毒品
 　 ，不得非法持有、販賣，竟因姓名年籍不詳綽號「志仔」之
    成年男子以其門號0000000000號行動電話撥打戊○○之門號
    0000000000 號行動電話，向其表示要以新臺幣（下同）
    2,000 元之代價，購買約1.8 公克之第二級毒品安非他命，
    即與甲○○（由本院通緝中，嗣緝獲後另行審結）2 人共同
    基於販賣第二級毒品甲基安非他命之營利意圖，2 人各出資
    1,500元，於民國94年2 月19日20時許，甲○○乃以門號
    0000000000號行動電話，撥打真實姓名年籍不詳綽號「佑琳
    」之成年女子之門號0000000000號行動電話，向「佑琳」表
    示要以3,000 元購買1 錢之安非他命，嗣在高雄市○○○○
    ○路口，以3,000 元向「佑琳」販入第二級毒品甲基安非他
    命1 包（驗前毛重4 公克、驗後毛重3.9 公克）後，即攜帶
    上開毒品前往高雄市鼓山區○○○路、大榮街口，並由戊○
    ○將上開甲基安非他命分裝成2 包，小包連袋重約1.3 公克
    、大包連袋重約2.67公克，並擬以小包甲基安非他命轉售予
    「志仔」，以賺取差價之際，為警於94年2 月19日20時10分
    許，在上址查獲，並當場扣得上開甲基安非他命2 包。
二、案經高雄市政府警察局左營分局報請臺灣高雄地方法院檢察
    署檢察官偵查起訴。
    理  由
一、程序方面
  (一)被告戊○○於警詢中之供述有證據能力：
  1.按被告之自白，非出於強暴、脅迫、利誘、詐欺、疲勞訊問、
    違法羈押或其他不當方法，且與事實相符者，得為證據，刑
    事訴訟法第156 第1 項定有明文。
  2.被告戊○○抗辯其於警詢中之自白係出於不正之方法取得，
    為非任意性之自白，經本院調查結果如下：證人即左營分局
    啟文派出所員警蕭震國於偵查中證稱：警詢時沒有刑求或恐
    嚇戊○○、甲○○，販賣安非他命都是他們自己說的等語（
    見94年度偵查卷第4614號卷94年3 月31日偵訊筆錄），及證
    人即左營分局小隊長丁○○於本院審理時證稱：派出所在晚
    上查獲時有作拒絕夜間訊問的筆錄，第2 次筆錄是送到局裡
    作的筆錄。我們接手後，沒有以強暴脅迫對被告戊○○取供
    ，被告戊○○在警詢是坦承自己施用及販賣，他是自由意志
    陳述，沒有非法手段。被告戊○○送來局裡時外貌沒有異樣
    ，他也沒有提出身體不舒服或是其他異樣等語（見本院94年
    11月14日審理筆錄）。綜上所述，本件既不能證明警員有刑
    求之情事，即應認被告於警詢中之自白係出於自由意志所為
    ，應有證據能力。
  (二)被告甲○○於警詢中之供述有證據能力：
    被告甲○○雖與被告戊○○為同案被告，但其在本案之角色
    ，係立於證人之地位，在警訊中除供承確有販賣安非他命牟
    利外，並指證被告戊○○欲與其共同販賣第二級毒品予「志
    仔」，因此，被告甲○○就被告戊○○販賣毒品之犯行，應
    係刑事訴訟法上所指之「被告以外之人」，從而，其在審判
    外之陳述，除法律有規定者外，不得作為證據，此觀之刑事
    訴訟法第159 條第1 項之規定甚明。惟按被告以外之人於審
    判中因所在不明而無法傳喚或傳喚不到，其於檢察事務官、
    司法警察官或司法警察調查中所為之陳述，經證明具有可信
    之特別情況，且為證明犯罪事實之存否所必要者，得為證據
    ，刑事訴訟法第159 條之3 第3 款亦定有明文。本件證人甲
    ○○，於本院審理中因遷移不明無法傳喚，業經本院傳、拘
    未到並通緝，此有本院拘票及通緝書1 份附卷可證，且甲○
    ○於警詢所言，並無強暴、脅迫、利誘或其他不正之方法，
    從而其於司法警察調查中所為任意性陳述具有可信之特別情
    況，且為證明犯罪存否所必要，依刑事訴訟法第159 條之3
    第3 款規定，自有證據能力。
  (三)高雄醫學大學附設中和紀念醫院檢驗報告有證據能力：
    高雄醫學大學附設中和紀念醫院出具之檢驗報告為臺灣高雄
    地方法院檢察署檢察官依刑事訴訟法第208 條第1 項之規定
    囑託上開醫院為鑑定，所鑑定之結果，鑑定人依刑事訴訟法
    第206 條所出具之鑑定報告，依刑事訴訟法第159 條第1 項
    規定，屬傳聞之例外，有證據能力。
二、實體方面
  (一)訊據被告戊○○固坦承於94年2 月19日20時許，受「志仔」
    之託，在高雄市○○路與和平路口，向「佑琳」購買第二級
    毒品甲基安非他命1 包後，分裝成大小不均之2 包，正待交
    付「志仔」時，為警查獲之事實，惟矢口否認有何販賣第二
    級毒品甲基安非他命之犯行，辯稱：係受「志仔」之委託幫
    忙買毒品，並未取得任何利益，大包的是要給「志仔」、小
    包的是要與「志仔」及被告甲○○共同施用的云云。辯護人
    則以(1)被告雖於警偵訊曾自白販賣第二級毒品安非他命，但
    其自白前後不一，且究竟販賣毒品給誰亦無法證明，被告之
    自白與事實不符，難採為認定被告有罪之證據；(2)被告身上
    查獲之安非他命，係被告供己施用，無關販賣，又無查扣電
    子秤及空夾鏈袋等販賣工具以佐證被告販賣毒品之犯行等語
    ，資為被告辯護。
  (二)經查：
  1.被告戊○○上揭販賣第二級毒品甲基安非他命之事實，業據
    被告戊○○於警詢中供稱：身上持有之2 小包安非他命是我
    和甲○○2 人共同所有的，是用來吸食用及販賣給他人吸食
    用。我和甲○○2 人於94年2 月19日20時左右，甲○○打電
    話給綽號「佑琳」之女子，我們約到高雄市○○○○○路口
    向「佑琳」之女子以3,000 元購買2 小包安非他命，然後我
    們就騎機車由甲○○載我一起到高雄市鼓山區○○○路、大
    榮街口準備將1 小包（毛重1.3 公克）以2,000 元販賣給1
    名綽號「志仔」之男子時就被警察查獲了。我們都是購買安
    非他命後將一半數量扣減後以同樣價錢出售，賺此價差供我
    們吸食（見94年2 月20日警詢筆錄）；及於偵查中供稱：「
    志仔」說要出2,000 元要買半錢，我跟甲○○1 人出1,500
    元，以3,000 元跟「佑琳」買1 錢安非他命，當時還沒有跟
    「志仔」拿錢，我們先出錢，「佑琳」給我1 包，2 包是我
    分裝的，在路上分的，2 包不一樣重是因為用手隨便倒，比
    較少的要給「志仔」（見94年度偵字第4614號94年3 月31日
    訊問筆錄）；及於本院審理時供稱：「志仔」打電話到我的
    行動電話，叫我買2,000 元半錢，「志仔」的手機是
    0000000000號（見本院94年11月14日審理筆錄）等語，核與
    被告甲○○於警詢中供稱：警方所查獲之2 包毒品，其中1
    包是我跟戊○○要施用的，另1 包1.3 公克，是要以2,000
    元幫綽號「志仔」拿的。該2 包毒品是我於94年2 月19日20
    時許左右打電話給綽號「佑琳」之女子（電話號碼
    0000000000號），我們約到高雄市○○○○○路口向「佑琳
    」之女子以3,000 元購買1 包安非他命（就是被警方查獲的
    這2 小包安非他命），我跟戊○○都是向他人購買安非他命
    後，再拿一些毒品賣給別人，賺此價差（見94年2 月20日警
    詢筆錄）及於偵查中供稱：是朋友「志仔」叫戊○○幫他買
    的，我和戊○○一起去的，94年2 月19日下午5 點多到和平
    路與七賢路附近的巷子，向1 名叫「佑琳」買3,000 元，在
    晚上6 點多的時候，1,000 元是我與戊○○的，比較少的那
    1 包要給「志仔」，「志仔」請戊○○買2,000 元、半錢安
    非他命。我和戊○○去買比較便宜，我和戊○○賺取差價，
    跟「佑琳」買1 錢約3.75公克，買3,000 元（見94年度偵字
    第4614號卷94年3 月28日訊問筆錄）相符，而被告戊○○、
    甲○○如無販賣毒品之情事，於警詢時應立即否認唯恐不及
    ，何以在為警查獲時即坦承不諱，且被告甲○○復又於偵查
    中再度為相同之自白？是以依被告2 人上開證述各語得知，
    被告戊○○及甲○○就本案欲販賣予「志仔」之扣案毒品係
    向「佑琳」購買後轉賣給「志仔」，確有從中賺取價差之營
    利意圖無疑。
  2.況且綽號「志仔」之人確有以其0000000000號行動電話於94
    年2 月19日13時29分34秒、19時27分30秒、19時44分58秒撥
    打戊○○之行動電話3 次，有「志仔」0000000000號雙向通
    聯記錄1 份在卷可憑，又被告為警查獲時扣案之疑似甲基安
    非他命晶體2 包，經送請高雄醫學大學附設中和紀念醫院檢
    驗結果，確屬甲基安非他命，亦有上開醫院94年3 月29日編
    號0000-000號檢驗報告1 份附卷可參，足見本件甲基安非他
    命毒品買賣係由「志仔」以自己所使用之行動電話電話與戊
    ○○所使用之行動電話取得聯繫，由戊○○先購買2,000 元
    之甲基安非他命並約定時間、地點後，被告2 人攜帶甲基安
    非他命前往約定交貨地點交付毒品無訛。而被告戊○○、甲
    ○○本身即有施用第二級毒品甲基安非他命，此有被告2 人
    為警查獲時採尿送驗後呈甲基安非他命陽性反應之高雄市立
    凱旋醫院94年3 月7 日轉碼編號00000000號、00000000號濫
    用藥物尿液檢驗報告及尿液送驗代碼姓名對照管制表各2 份
    存卷可查，益證被告2 人供稱渠等購買安非他命後將其中一
    半數量扣減，再以同樣價錢出售，賺此價差供2 人吸食確屬
    實情。
  3.被告戊○○雖辯稱是要幫「志仔」購買，惟販賣第二級毒品
    ，其法定本刑為「無期徒刑或7 年以上有期徒刑」之罪，其
    刑度可為至重，惟被告戊○○對於「志仔」之姓名年籍等資
    料均一概不知，自不可能於無利可圖情形下，願冒重罰而率
    然為絲毫不相熟識之人幫忙購買毒品。復參以被告戊○○於
    犯本案時剛自軍中退伍，並無正當工作，1 日需吸食安非他
    命2 至3 次，花費500 至1,000 元，此據被告戊○○供承在
    卷，顯見被告戊○○應確有藉販賣毒品圖利以供己購買毒品
    施用之犯罪動機無疑。是被告戊○○上開辯稱並無利潤可圖
    ，並無販賣之意圖等前詞，顯非事實至明。
  4.被告戊○○於警訊、偵查及本院審理時有多次陳述，且前後
    不一，惟考量及於警詢之供述與被告甲○○於警詢及偵查中
    之供述相符，且與其餘事證相符，而其後被告戊○○於偵查
    及本院審理時之供述，為其反覆推研後再為陳述，可能出於
    利己與利人之動機，而有故為不實陳述之狀況，自應認採信
    被告戊○○最初警訊之內容。況被告甲○○如無販賣毒品予
    「志仔」之情事，何以於警詢及偵查中檢察官訊問時為相同
    之供述，供認渠等係向「佑琳」購買毒品後欲減量販賣予「
    志仔」以賺取差價，是被告甲○○上開證述尚無虛偽陳述之
    可能。至被告為警查獲當時，雖無同時查獲電子磅秤，惟被
    告係販入毒品後賣出一半以賺取價差，則只要其販入後分裝
    而出售之重量不大於保留予自己所施用之重量即有利可圖，
    且其向「佑琳」購買1 包後，於路上已分裝成大小不等之2
    包，已如前述，縱未扣得電子秤亦不足為對被告有利之認定
    ，是被告所辯，顯屬卸責之詞，不足採信。
  5.綜上所述，被告戊○○就本件販賣毒品之犯行，堪以認定，
    應依法論科。
  (三)按毒品危害防制條例第4 條第2 項之販賣第二級毒品罪，不
    以販入之後復行賣出為要件；祇須以營利為目的，販入或賣
    出，有一於此，即已成立（最高法院90年度台上字第2046號
    刑事判決意旨參照），被告就本案犯罪行為，雖未至完成交
    付第二級毒品甲基安非他命予「志仔」即被警查獲，揆諸上
    揭最高法院判決意旨，實無礙於被告販賣既遂罪之成立。故
    核被告戊○○所為，均係犯毒品危害防制條例第4 條第2項
    之販賣第二級毒品罪。被告戊○○與甲○○就上開犯行有犯
    意聯絡及行為分擔，均為共同正犯。再被告販賣甲基安非他
    命之行為，固戕害他人身心，惟其僅販賣1 次，且所販賣之
    對象僅有「志仔」1 人，所販賣之數量不多，與查獲販賣毒
    品之數量達數公斤以上之危害情形，顯然有別而無從比擬，
    誠屬情輕法重，倘仍對其販賣毒品之犯行科以法定最輕本刑
    之7 年有期徒刑，猶嫌過重，衡情尚有可憫恕之處，爰依刑
    法第59條之規定酌減其刑。爰審酌被告戊○○明知毒品對人
    體之危害性，仍為圖一己私利而販賣第二級毒品甲基安非他
    命，其行為足以助長吸食毒品之氾濫，並戕害他人身心，對
    社會治安及善良風氣危害甚鉅，犯後猶飾詞圖卸，態度不佳
    ，及本案所販賣之毒品尚未及交付即被查獲等一切情狀，量
    處被告如主文所示之刑，以資懲儆。另本案被告販賣第二級
    毒品尚未成交即被查獲，是尚無實際販賣毒品所得之財物，
    爰不予宣告沒收其販賣毒品所得財物。扣案第二級毒品甲基
    安非他命2 包（驗前毛重4 公克、驗後毛重3.9 公克），確
    為第二級毒品甲基安非他命，業據鑑驗如前所述，屬毒品危
    害防制條例第2 條第2 項第2 款所管制之第二級毒品，不問
    屬於犯人與否，併依同條例第18條第1 項前段之規定，宣告
    沒收銷燬之。另被告戊○○所使用門號0000000000號之行動
    電話，係供被告戊○○、甲○○聯絡販賣第二級毒品所用之
    物，且該手機為被告戊○○所使用，應為被告戊○○所有，
    依共同犯罪行為應由共犯各負全部責任原則，亦應依同條例
    第19條第1 項之規定宣告沒收之，惟未據扣案，如全部或一
    部不能沒收時，應依同條項但書規定，追徵其價額。
三、至同案被告甲○○待通緝到案後另行審結。
據上論斷，應依刑事訴訟法第299 條第1 項前段，毒品危害防制
條例第4 條第2 項、第18條第1 項前段、第19條第1 項，刑法第
11條、第28條、第59條，判決如主文。
本案經檢察官乙○○到庭執行職務。
中　　華　　民　　國　　94　　年　　11　　月　　28　　日
                  鳳山刑事第1 庭審判長法　官  陳志銘
                                      法  官  林永村
                                      法  官  林芳華
以上正本證明與原本無異。
如不服本判決，應於判決送達後10日內，向本院提出上訴狀。
中　　華　　民　　國　　94　　年　　11　　月　　29　　日
                                      書記官  賴佳慧
附錄本案論罪科刑法條
毒品危害防制條例第4條
製造、運輸、販賣第一級毒品者，處死刑或無期徒刑；處無期徒
刑者，得併科新臺幣 1 千萬元以下罰金。
製造、運輸、販賣第二級毒品者，處無期徒刑或 7 年以上有期徒
刑，得併科新臺幣 7 百萬元以下罰金。
製造、運輸、販賣第三級毒品者，處 5 年以上有期徒刑，得併科
新臺幣 5 百萬元以下罰金。
製造、運輸、販賣第四級毒品者，處 3 年以上 10 年以下有期徒
刑，得併科新臺幣 3 百萬元以下罰金。
製造、運輸、販賣專供製造或施用毒品之器具者，處 1 年以上 7
年以下有期徒刑，得併科新臺幣 1 百萬元以下罰金。
前5項之未遂犯罰之。
